---
title: "Aufgabenblatt 4"
fontsize: 11pt
header-includes:
    - \usepackage[german]{babel}
    - \usepackage{caption}
output:
  html_document: default
highlight: tango
fig_caption: yes

---

\captionsetup[table]{labelformat=empty}


```{r setup, include=FALSE}
knitr::opts_chunk$set(echo = TRUE, 
                      eval = TRUE,
                      warning = FALSE,
                      message = FALSE)
library(dplyr)
library(ggplot2)
library(stringr)
library(car)
library(modelr)

```

Ein Makler möchte mithilfe von linearer Regression heraufinden, welche Faktoren einen großen Einfluss auf den Immobilienpreis haben. Dazu seien die in Tabelle 1 beschriebenen Variablen für die letzten 88 Verkäufe in der Region des Maklers gegeben.

Table: Tabelle 1 Hauspreisdatensatz

Variable   | Beschreibung
---------  | -------------
`price`    | Hauspreis ($\times$ 1,000 EUR)
`bdrms`    | Anzahl Schlafzimmer
`lotsize`  | Parkplatzfläche (m$^2$)
`sqrm`     | Hausfläche (m$^2$)
`country`  | $==1$ wenn im Landhaus-Stil
`lprice`   | `log(price)`
`llotsize` | `log(lotsize)`
`lsqrm`    | `log(sqrm)`

1.  Erstellen Sie ein lineares Regressionsmodell mit `price` als abhängiger Variable und `bdrms`, `lotsize`, `sqrm` und `country`  als unabhängigen Variablen. 
    a) Bestimmen Sie die Regressionskoeffizienten und $p$-Werte der abhängigen Variablen und vergleichen Sie deren Einfluss innerhalb des Modells auf den vorhergesagten Wert für `price`. 
   
```{r}
hprice <- read.csv(str_c(dirname(getwd()), "/visualAnalytics/Data/hprice.csv"))

fitb <- hprice %>%
  lm(price ~ bdrms, data=.)
summary(fitb)$r.squared
summary(fitb)$coef
fitl <- hprice %>%
  lm(price ~ lotsize, data=.)
summary(fitl)$r.squared
summary(fitl)$coef
fits <- hprice %>%
  lm(price ~ sqrm, data=.)
summary(fits)$r.squared
summary(fits)$coef
fitc <- hprice %>%
  lm(price ~ country, data=.)
summary(fitc)$r.squared
summary(fitc)$coef


```

 b) Ermitteln Sie, wie viel Varianz der abhängigen Variablen erklärt wird. 
 
```{r}
vif(lm(price ~ bdrms + lotsize + sqrm + country, data=hprice))
```
c) Prüfen Sie die Residuen (graphisch) auf Normalverteilung und Homoskedastizität.
```{r}
hprice %>%
  ggplot(aes(price, bdrms))+
  geom_point(color="black") 
  
qqnorm(hprice$price, main="price")
qqnorm(hprice$bdrms, main="bdrms")
qqnorm(hprice$lotsize, main="lotsize")
qqnorm(hprice$sqrm, main="sqrm")
qqnorm(hprice$country, main="country")

hprice %>%
  add_predictions(fitb) %>%
  add_residuals(fitb) %>% 
  ggplot(aes(pred, resid)) +
  geom_point() +
  ggtitle("bdrms")

hprice %>%
  add_predictions(fitl) %>%
  add_residuals(fitl) %>% 
  ggplot(aes(pred, resid)) +
  geom_point() +
  ggtitle("lotsize")

hprice %>%
  add_predictions(fits) %>%
  add_residuals(fits) %>% 
  ggplot(aes(pred, resid)) +
  geom_point()  +
  ggtitle("sqrm")

hprice %>%
  add_predictions(fitc) %>%
  add_residuals(fitc) %>% 
  ggplot(aes(pred, resid)) +
  geom_point()  +
  ggtitle("country")


```

2. Gegeben Sei das lineare Regressionsmodell aus Aufgabe 1.
    a) Erstellen Sie jeweils einen Scatterplot zur Darstellung des Zusammenhangs zwischen vorhergesagtem Wert für `price` und Residuengröße.
    
```{r}
hprice %>%
  add_predictions(fitb) %>%
  add_residuals(fitb) %>% 
  ggplot(aes(pred, resid)) +
  geom_point() +
  ggtitle("bdrms")

hprice %>%
  add_predictions(fitl) %>%
  add_residuals(fitl) %>% 
  ggplot(aes(pred, resid)) +
  geom_point() +
  ggtitle("lotsize")

hprice %>%
  add_predictions(fits) %>%
  add_residuals(fits) %>% 
  ggplot(aes(pred, resid)) +
  geom_point()  +
  ggtitle("sqrm")

hprice %>%
  add_predictions(fitc) %>%
  add_residuals(fitc) %>% 
  ggplot(aes(pred, resid)) +
  geom_point()  +
  ggtitle("country")

```
    b) Für einige Häuser liegt die Preisvorhersage des Makler-Modells um mehr als 100,000 EUR daneben. Heben Sie Häuser mit einer Residuengröße von mehr als 100 bzw. weniger als 100 hervor. Was könnten die Gründe für hohe Modellungenauigkeiten sein?
    
```{r}
for(i in (1:88)){
  if(fitb$residuals[i] > 100 | fitb$residuals < -100)
    print(paste0("b: ",i))
  if(fitl$residuals[i] > 100 | fitb$residuals < -100)
    print(paste0("l: ",i))
  if(fits$residuals[i] > 100 | fitb$residuals < -100)
    print(paste0("s: ",i))
  if(fitc$residuals[i] > 100 | fitb$residuals < -100)
    print(paste0("c: ",i))
}
```
    c) Lässt sich der $R^2$-Wert erhöhen, indem eine Lineartransformation einer der unabhängigen Variablen verwendet wird?


<!--
Nein, Verhältnisse zwischen den Werten bleiben erhalten.
-->


3. Stellen Sie den Zusammenhang zwischen `bdrms` und `price` grafisch dar. Überprüfen Sie, ob sich dieser Zusammenhang auch im Regressionsmodell aus Aufgabe 1 widerspiegelt. Erstellen Sie ein Regressionsmodell mit `bdrms` als alleiniger unabhängigen Variable. Vergleichen Sie die Regressionskoeffizienten mit dem des Modells aus Aufgabe 1 und interpretieren Sie die Unterschiede. 

```{r}

hprice %>%
  ggplot(aes(bdrms, price)) + 
  geom_point() +
  geom_abline(intercept = mean(hprice$price) - cor(hprice$price, hprice$bdrms) * sd(hprice$price) / sd(hprice$bdrms) * mean(hprice$bdrms), slope = cor(hprice$price, hprice$bdrms) * sd(hprice$price) / sd(hprice$bdrms) , col = "blue")

fitb <- hprice %>%
  lm(price ~ bdrms, data=.)
print(fitb)
```

Datensatz:

- http://isgwww.cs.uni-magdeburg.de/cv/lehre/VisAnalytics/material/exercise/datasets/hprice.csv